【裁判字號】    98,交抗,613
【裁判日期】    980618
【裁判案由】    聲明異議
【裁判全文】
臺灣高等法院臺中分院刑事裁定         98年度交抗字第613號
抗  告  人
即受處分人  甲○○
上列抗告人因違反道路交通管理處罰條例之聲明異議案件，不服
臺灣臺中地方法院中華民國98年5月12日所為裁定（98年度交聲
字第1446號），提起抗告，本院裁定如下：
    主  文
抗告駁回。
    理  由
一、本案經本院審理結果，認第一審裁定並無不當，應予維持，
    並引用第一審裁定書記載之理由（如附件）。
二、抗告人甲○○抗告意旨略以：本件舉發違規當時並未下雨，
    有中央氣象局逐時氣象資料一張在卷可稽，且員警攔停處為
    惠文路與大墩十街交叉口，又員警並未鳴警笛即由對向過來
    攔停，員警所述概與事實相違，顯有偽證之嫌；又本件有證
    人即乘客可為佐證，員警未加徵詢即掣單舉發，顯然怠忽職
    守云云。按道路交通管理處罰條例第7條第1項規定：「道路
    交通管理之稽查、違規之紀錄，由交通勤務警察，或依法令
    執行交通稽查任務之人員執行之」，而警察為維持交通秩序
    ，依法執行職務，立場應是客觀公正，且警員係屬司法警察
    人員之一份子，應深切明白出庭作證具結後，應據實陳述之
    義務及如有偽證應受處罰之嚴重後果。本件證人林世明乃依
    法執行交通勤務之員警，與抗告人素不相識，亦無怨隙，應
    無甘冒自身觸犯偽證罪之風險而設詞誣攀抗告人之理。又交
    通員警對親睹之違規事實掣單舉發，就其事實之證明，本為
    證人，如無具體事證足證其有偏頗或失實之虞，已難恣意否
    定其指證即舉發之真正；況其舉發行為兼有公務員基於職務
    上權力，依法就特定之具體事件所為具公法上效果之單方行
    政行為之性質，基於公務員為公法上行為具有公信力之原則
    ，該行政處分當可認為真正，其據以依法處分之事實認定亦
    為真正無誤。從而，抗告人本件違規事實，既據執勤員警林
    世明以親睹無誤後始予舉發在案，又無任何證據足資證明員
    警有捏造或誤認事實而違法取締之情事，則員警本其維護交
    通秩序、安全職責所為之舉發，自應受到合法、正確之推定
    。抗告人謂本件有證人即當時車內之乘客可證其並未闖紅燈
    ，然未能提出該名乘客之年籍資料供傳喚調查，已難資為有
    利抗告人之認定；又抗告人違規當日確有下雨，惟於本件違
    規時間雨已停歇且路面無雨跡，抗告人違規地點為雙向二線
    道，道路寬敞平直，且號誌燈在遠處即清晰可見，並無遭路
    樹遮蔽之情形，有中央氣象局逐時氣象資料及舉發地點照片
    附卷可佐（本院卷第7頁、原審卷第21至24頁），且參諸抗
    告人並未爭執該處號誌有異常現象，足見該處號誌當時係正
    常運作，且即使在遠處，號誌燈號變換亦清晰可見，是縱證
    人林世明因記憶錯誤致誤植當時天氣狀況，亦無礙於抗告人
    闖越紅燈違規事實之認定，抗告人據證人林世明此部分無礙
    於違規事實認定之陳述，遽謂證人所言全然不可採信且有偽
    證之嫌云云，非可採取。本件原審已詳述認定抗告人違規事
    實之理由與證據，並說明原處分於法有據，而駁回抗告人之
    異議，核其認事用法，均無違誤，是抗告人之抗告為無理由
    ，應予駁回。
三、據上論斷，應依道路交通案件處理辦法第26條，刑事訴訟法
    第412條，裁定如主文。
中    華    民    國    98    年    6    月    18     日
            刑事第一庭    審判長法  官  陳  紀  綱
                                法  官  姚  勳  昌
                                法  官  陳  欣  安
以上正本證明與原本無異。
不得再抗告。
                                書記官  吳  姁  穗
中    華    民    國    98    年    6    月    18     日


司法院資訊處製作；財團法人民間司法改革基金會備份。
